【裁判字號】    97,易,405
【裁判日期】    970530
【裁判案由】    違反毒品危害防制條例
【裁判全文】
臺灣屏東地方法院刑事判決               97年度易字第405號
公  訴  人  臺灣屏東地方法院檢察署檢察官
被      告  甲○○
上列被告因違反毒品危害防制條例案件，經檢察官提起公訴（97
年度毒偵字第596 號），本院裁定改依簡式審判程序審理，判決
如下：
    主  文
甲○○施用第二級毒品，處有期徒刑柒月。扣案之玻璃球吸食器
壹個，沒收銷燬之。
    事  實
一、甲○○前因施用毒品案件，經本院裁定觀察、勒戒後，因無
    繼續施用之傾向，於民國97年2 月1 日觀察、勒戒執行完畢
    釋放出所，並由屏東地方法院檢察署檢察官於同年2 月14日
    ，以96年度毒偵緝字第71號不起訴處分確定。
二、詎王伯雲仍不思悔悟，明知甲基安非他命業經公告列為毒品
    危害防制條例第2 條第2 項之第二級毒品，不得非法持有、
    施用，仍基於施用第二級毒品甲基安非他命之犯意，於前揭
    觀察、勒戒執行完畢釋放後5 年內之97年3 月22日晚間9 時
    許，在屏東縣林邊鄉○○路河濱公園廁所內，以將甲基安非
    他命置於玻璃球內，以火燒烤產生煙霧後吸食之方式，施用
    甲基安非他命1 次。嗣於97年3 月23日晚間11時許，在上開
    地點因行跡可疑，為警盤查時發現其手持1 個玻璃球吸食器
    後，警員詢問後王伯雲遂交出上開玻璃球吸食器予警員，始
    查悉上情
三、案經屏東縣警察局報請臺灣屏東地方法院檢察署檢察官偵查
    起訴。
    理  由
一、本件被告甲○○犯係死刑、無期徒刑、最輕本刑為3 年以上
    有期徒刑以外之罪，其於本院準備程序中就前揭被訴事實為
    有罪之陳述，經告知簡式審判程序之旨，並聽取其與公訴人
    之意見後，本院認無不得或不宜改依簡式審判程序進行之處
    ，爰依刑事訴訟法第273 條之1 第1 項、第284 條之1 ，裁
    定依簡式審判程序審理；又簡式審判程序之證據調查，依刑
    事訴訟法第273 條之2 規定，不受同法第159 條第1 項審判
    外陳述排除之限制，再被告對於卷內之各項證據，亦不爭執
    證據能力，故卷內所列之各項證據，自得作為證據，合先敘
    明。
二、上揭事實，業據被告於警訊、偵查及本院審理時坦承不諱，
    而被告為警所採集之尿液檢體，經送請正修科技大學超微量
    研究科技中心檢驗，結果呈安非他命類陽性反應，有該科技
    中心97年4 月11日編號R00-0000-000檢驗報告1 份在卷可稽
    ；足認被告上開自白顯與事實相符，堪信為真實。本件事證
    明確，被告犯行洵堪認定。
三、按犯毒品危害防制條例第10條施用第一級、第二級毒品之罪
    者，檢察官應聲請法院裁定，令被告入勒戒處所觀察、勒戒
    ，經觀察、勒戒後，檢察官依據勒戒處所之陳報，認受觀察
    、勒戒人無繼續施用毒品傾向者，應即釋放，並為不起訴之
    處分；認受觀察、勒戒人有繼續施用毒品之傾向者，檢察官
    應聲請法院裁定令入戒治處所強制戒治，其期間為6 個月以
    上，至無繼續強制戒治之必要為止，但最長不得逾1 年，強
    制戒治期滿，應即釋放，由檢察官為不起訴之處分。查被告
    如事實欄之施用毒品事實經觀察勒戒、強制戒治之事實，此
    有臺灣屏東地方法院檢察署刑案資料查註紀錄表、臺灣高等
    法院被告前案紀錄表各1 份在卷可按，是被告既已於強制戒
    治執行完畢後5 年內再犯施用毒品案件，並經法院論罪科刑
    ，即非屬前述「5 年後再犯」之情形，檢察官自應依法追訴
    。從而，本件事證明確，被告犯行洵堪認定，應依法論科。
四、按甲基安非他命係毒品危害防制條例第2 條第2 項第2 款所
    定之第二級毒品，不得非法持有、施用。故核被告所為，係
    犯毒品危害防制條例第10條第2 項施用施用第二級毒品罪。
    其於施用甲基安非他命前持有甲基安非他命犯行，為其施用
    之高度行為所吸收，不另論罪。爰審酌被告曾因施用毒品經
    送勒戒處所施以觀察勒戒後，仍未能戒斷其施用毒品之惡習
    ，足見其陷溺已深，惟因施用毒品僅係戕害其自己身心並無
    加害他人，此次施用毒品次數僅1 次，且其犯罪後坦承犯行
    、態度尚稱良好等一切情狀，量處如主文所示之刑，以示懲
    儆。至扣案之被告所有供施用毒品之玻璃球1 個經送請高雄
    醫學大學附設中和紀念醫院檢驗結果，亦有甲基安非他命成
    分沾黏其內，有該院97年5 月23日0000-000檢驗報告1 份附
    卷可證，均應依毒品危害防制條例第18條第1 項前段之規定
    併予宣告沒收銷燬之。
據上論斷，應依刑事訴訟法第273 條之1第1項、第299 條第1 項
前段，毒品危害防制條例第10條第2 項、第18條第1 項前段，判
決如主文。
本案經檢察官劉昀到庭執行職務。
中    華    民    國    97    年    5     月    30    日
                  刑事第一庭  法  官  許蓓雯
以上正本證明與原本無異。
如不服本判決應於收受本判決送達後十日內向本院提出上訴書狀
，其未敘述上訴理由者，並得於提起上訴後十日內向本院補提理
由書狀（均須按他造當事人之人數附繕本）「切勿逕送上級法院
」
中    華    民    國    97    年    5     月    30    日
                              書記官  蘇雅慧
本案論罪科刑法條：
毒品危害防制條例第10條
施用第一級毒品者，處六月以上五年以下有期徒刑。
施用第二級毒品者，處三年以下有期徒刑。


司法院資訊處製作；財團法人民間司法改革基金會備份。
